【裁判字號】    98,交簡上,188
【裁判日期】    981124
【裁判案由】    過失傷害
【裁判全文】
臺灣臺北地方法院刑事判決           98年度交簡上字第188號
上  訴  人  臺灣臺北地方法院檢察署檢察官
上  訴  人
即  被  告  甲○○
上列上訴人因被告犯過失傷害案件，不服本院簡易庭98年度店交
簡字第387 號，中華民國98年8 月5 日第一審簡易判決（聲請簡
易判決處刑案號：臺灣臺北地方法院檢察署98年度偵字第14946
號）提起上訴，本院判決如下︰
    主  文
上訴駁回。
    事實及理由
一、本案經本院合議庭審理結果，認為第一審以上訴人即被告甲
    ○○犯過失傷害罪，而適用刑法第284 條第1 項前段、第62
    條前段、第41條第1 項前段，逕以簡易判決判處上訴人即被
    告拘役50日，如易科罰金，以新臺幣1,000 元折算1 日，經
    核認事用法並無不合，量刑亦稱妥適，應予維持，並引用原
    審判決書記載之事實、證據及理由（如附件）。
二、上訴人即被告上訴意旨略稱：案發當日因現場因有一台車輛
    停放在巷口，導致擋住伊左方來車視線，伊當時之視線是有
    不良之狀況，雖伊就車禍事故之發生有過失，但告訴人乙○
    ○亦有疏未注意車前狀況、減速慢行之過失云云。惟查：
  (1)被告駕駛車輛行進方向之左側肇事路口固常有違規車輛停放
    ，有卷附現場照片與被告所提出之照片在卷可稽（見98年度
    偵字第14946 號偵查卷第26頁、本院卷附第24頁以下），然
    觀諸該現場圖與照片所示（同前偵查卷第11頁、第26頁，且
    本件肇事現場已遭移動，故無車輛肇事後之停放位置），臺
    北市○○區○○路3 段為雙向各2 線道之車道，車道甚寬，
    木新路3 段東往西方向內側車道地面上留有告訴人機車之刮
    地痕跡1.7 公尺等情。又依告訴人於警詢中指稱：伊騎乘車
    牌號碼：EWR －363 號機車行駛木新路3 段西往東方向行駛
    ，伊當時行駛在內側車道等語（同前偵查卷第14頁），核與
    告訴人所騎乘之機車遭撞擊後產生之刮地痕跡是在對向內側
    車道內，2 者相去不遠之情形相吻合，足見本案被告駕駛車
    輛應已將車身全部駛越左側之路旁停放車輛，並已進入木新
    路3 段西往東方向之內側車道內，始與告訴人機車發生碰撞
    ，依此被告於駛入交岔路口尚未左轉前，已可清晰瞥見其車
    前及其左側人車往來動向，被告辯稱伊左轉時受其左側停放
    路邊之車輛擋住視線云云，與事實顯不相符合。
  (2)又以本案臺北市○○區○○路3 段183 巷與木新路3 段巷口
    處2 旁大樓林立，路邊又有暫時停放之車輛擋住視線，有前
    揭現場照片在卷可稽，則告訴人若非騎乘機車駛近該交岔路
    口處，必無法查知被告已駕駛車輛由木新路3 段183 巷駛出
    之情甚明，參以本案係被告所駕駛車輛車頭撞擊告訴人所騎
    機車之右側車身，此經被告於警詢中陳述明確（同前偵查卷
    第13頁），及參酌告訴人年事已高，對於突發事件之反應力
    ，尚須一段時間與距離作反應，是依此情觀之，告訴人對被
    告突然駛入交岔路口之行為，應無從閃避，或為適當之避讓
    措施為是，是告訴人於本案車禍事故並無任何過失可言，被
    告指稱告訴人亦有疏未注意車前狀況及減速慢行之過失云云
    ，顯不足採信。
三、檢察官循告訴人之請求，提起上訴意旨略以：被告於本案車
    禍事故後，遲遲未與告訴人和解，並以各種事由推託搪塞，
    顯見其犯後並無任何悔意，原審僅量處拘役50日，尚嫌過輕
    等語。惟查，被告犯罪後雖迄未賠償告訴人之損害，然衡諸
    被告於本院審理中亦一再表示願意賠償告訴人之損失，僅因
    雙方和解金額差距甚大，以致無法達成和解（見本院98 年9
    月28日準備程序筆錄第2 頁），尚難認被告有故不賠償之意
    ，另參酌被告於案發後即打電話報警處理，並留在現場向前
    往處理之警員承認為肇事人，接受裁判，符合自首減輕之事
    由、本件車禍事故發生告訴人所受傷勢等各情，本院認原審
    量處被告拘役50日，並諭知易科罰金之折算標準，量刑尚稱
    妥適。
四、綜上，被告提起上訴認告訴人亦有過失及檢察官上訴指摘原
    審判決量刑過輕云云，認均無理由，應俱予駁回。
據上論斷，應依刑事訴訟法第455 條之1 第1 項、第3 項、第36
8 條、第373 條，判決如主文。
本案經檢察官楊婉鈺到庭執行職務。
中    華    民    國    98    年    11    月    24    日
                          臺灣臺北地方法院刑事第十七庭
                                  審判長法  官  劉煌基
                                        法  官  楊雅清
                                        法  官  賴淑美
上正本證明與原本無異。
不得上訴。
                                        書記官  許翠燕
中    華    民    國    98    年    11    月    27    日
附錄本案論罪科刑法條
中華民國刑法第284條
（過失傷害罪）
因過失傷害人者，處 6 月以下有期徒刑、拘役或 5 百元以下罰
金，致重傷者，處 1 年以下有期徒刑、拘役或 5 百元以下罰金
。
從事業務之人，因業務上之過失傷害人者，處 1 年以下有期徒
刑、拘役或 1 千元以下罰金，致重傷者，處 3 年以下有期徒刑
、拘役或 2 千元以下罰金。


司法院資訊處製作；財團法人民間司法改革基金會備份。
